臺灣桃園地方法院刑事判決　　　　　　　93年度易字第1055號
公　訴　人　臺灣桃園地方法院檢察署檢察官
被　　　告　甲○○　男　42歲.
上列被告因竊盜案件，經檢察官提起公訴（93年度偵字第13724
號），本院合議庭裁定改依簡式審判程序，茲判決如下：
    主  文
甲○○共同攜帶兇器竊盜，累犯，處有期徒刑捌月。扣案之乙炔
噴嘴壹支，沒收。
    事  實
一、甲○○前於民國82年間因違反麻醉藥品管理條例案件，經臺
    灣板橋地方法院以82年度易字第3153號判決判處有期徒刑4
    月確定，於82年9 月29日易科罰金執行完畢；於83年間因違
    反麻醉藥品管理條例案件，經臺灣士林地方法院分別以83年
    度易字第1017號、83年度易字第2846號判決各判處有期徒刑
    6 月確定，分別於83年8 月27日、84年2 月27日易科罰金執
    行完畢；於85年間因違反麻醉藥品管理條例案件，經本院判
    處有期徒刑1 年確定；於86年間因竊盜、違反麻醉藥品管理
    條例案件，經本院分別以86年度易字第2020號、86年度易字
    第2295號判決判處有期徒刑11月、1 年1 月確定；上開3 罪
    接續執行，於86年4 月11日入監執行，於87年11月11日縮短
    刑期假釋出監；於89年間因偽造文書案件，經本院以89年度
    訴字第16號判決判處有期徒刑4 月確定；並與前開假釋經撤
    銷後應執行之殘刑接續執行，於89年9 月22日入監執行，91
    年3 月31日執行完畢（構成累犯）。詎仍不知悔改，復於93
    年8 月25日17時許，與許明宗（另經臺灣桃園地方法院檢察
    署檢察官以本件為本院93年度壢簡字第1289號確定判決效力
    所及而為不起訴處分確定）共同基於意圖為自己不法所有之
    犯意聯絡，由許明宗駕駛車牌號碼8610-HE 自小貨車，甲○
    ○則攜帶其所有客觀上對人之生命、身體安全具危險性之乙
    炔燒焊器，行經桃園縣新屋鄉下埔村4 鄰3 號中央通訊社北
    湖電臺前，因見該處無人看守，乃由甲○○持前開乙炔燒焊
    器切割該電臺大門之不鏽鋼鐵捲門左下角處，而許明宗則負
    責把風及搬運，竊取該鐵捲門條3 片（重約30公斤，價值約
    新臺幣3 萬元）得手並搬置於前開小貨車上，欲出售獲利，
    嗣為警當場查獲，並扣得乙炔噴嘴1 支，始知上情。
二、案經由桃園縣政府警察局楊梅分局報請臺灣桃園地方法院檢
    察署檢察官偵查起訴。
    理  由
一、本件被告甲○○所犯並非死刑、無期徒刑、最輕本刑為3 年
    以上有期徒刑之罪或高等法院管轄第一審案件，而於準備程
    序進行中，被告先就被訴事實為有罪之陳述，經告知簡式審
    判程序之旨，並聽取公訴人、被告之意見後，由本院合議庭
    裁定進行簡式審判程序，合先敘明。
二、被告甲○○於警詢、偵查及本院審理中對上揭犯罪事實坦承
    不諱，惟其於本院準備程序中曾一度辯稱：「鐵捲門之前已
    經有被破壞了，我們過去時只有用手和鉗子折了3片下來。
    」云云，經查：
  (一)被告甲○○確於上揭時、地以乙炔燒焊器切割方式竊取前開
    白鐵門，業據其於警詢中供述甚詳，且經本院勘驗警詢錄音
    帶，關於警詢「現場所使用之竊取工具為何？如何使用？你
    和許明宗兩人如何分工？」此節，被告甲○○明確供稱：「
    我是用乙炔切割，許明宗在旁邊把風、幫忙。」有本院勘驗
    筆錄在卷可憑，核與共犯許明宗於警詢之供述及證人羅順振
    警詢之證述情節相符。此外，復有贓物認領收據1 紙、照片
    10幀及扣押物品清單1 紙等附卷可稽。被告前開自白核與事
    實相符，應可採信。
  (二)又被告甲○○固以前開情詞置辯，然該辯詞不惟與其警詢供
    述不符，且本件為警查獲時並未扣得「鉗子」相類之工具，
    參以被告其後於該準備程序中及本院審理時均對檢察官起訴
    之犯罪事實為認罪之表示，足認被告前開辯詞，顯係卸責之
    詞，自不足採。
  (三)本件事證明確，被告犯行洵堪認定，應予依法論科。
三、按刑法第321 條第1 項第3 款之攜帶兇器竊盜罪，係以行為
    人攜帶兇器竊盜為其加重條件，此所謂兇器，其種類並無限
    制，凡客觀上足對人之生命、身體安全構成威脅，具有危險
    性之兇器均屬之，且祇須行竊時攜帶此種具有危險性之兇器
    為已足，並不以攜帶之初有行兇之意圖為必要。查乙炔燒焊
    器得加熱燒裂金屬，若用於人體身上，顯足生身體、生命之
    危害，而足為兇器使用無疑。是核被告甲○○之所為，係犯
    刑法第321 條第1 項第3 款之攜帶兇器竊盜罪。被告甲○○
    與許明宗就上開犯行，有犯意之聯絡及行為之分擔，為共同
    正犯。又被告甲○○有如事實欄所示之前案紀錄，經判處有
    期徒刑，甫於91年3 月31日執行完畢，有臺灣高等法院被告
    全國前案紀錄表、臺灣桃園地方法院檢察署刑案資料查註紀
    錄表在卷可按，其於5 年內再犯本案有期徒刑以上之罪，為
    累犯，應依法加重其刑。爰審酌被告犯罪動機、目的、手段
    、攜帶兇器行竊危害社會治安、犯罪所得財物價值、素行情
    形及犯後尚能坦承犯行等一切情狀，量處如主文所示之刑，
    以資懲儆。至扣案之乙炔噴嘴1 支，係被告甲○○所有，且
    係供犯罪所用，應依刑法第38條第1 項第2 款之規定，宣告
    沒收。
據上論斷，應依刑事訴訟法第273 條之1 第1 項、第299 條第1
項前段，刑法第28條、第321 條第1 項第3 款、第47條、第38條
第1 項第2 款，判決如主文。
本案經檢察官陳美華到庭執行職務。
中　　華　　民　　國　　94　　年　　1 　　月　　27　　日
                  刑事第二庭    法　官　鄭吉雄
以上正本證明與原本無異。
如不服本判決，應於送達後10日內向本院提出上訴狀（應附繕本
）上訴於臺灣高等法院。
                                書記官  陳慧玲
中　　華　　民　　國　　94　　年　　1 　　月　　27　　日
附錄本案論罪科刑依據之法條：
刑法第321條第1 項（加重竊盜罪）
犯竊盜罪而有左列情形之一者，處六月以上、五年以下有期徒刑：
一  於夜間侵入住宅或有人居住之建築物、船艦或隱匿其內而犯之者。
二  毀越門扇、牆垣或其他安全設備而犯之者。
三  攜帶兇器而犯之者。
四  結夥三人以上而犯之者。
五  乘火災、水災或其他災害之際而犯之者。
六  在車站或埠頭而犯之者。
